【裁判字號】    92,交聲,108
【裁判日期】    920217
【裁判案由】    聲明異議
【裁判全文】
臺灣臺中地方法院交通事件裁定                    九十二年度交聲字第一八號
    原處分機關  交通部公路總局台中區監理所
    異議人即
    受處分人    甲○○  男  五.
右列受處分人因違反道路交通管理處罰條例案件，對於交通部公路總局台中區監理所
九十二年一月十五日所為之裁決（中監違字第裁六○─Ｇ00000000號裁決書
），聲明異議，本院裁定如左：
    主  文
異議駁回。
    理  由
一、原處分機關略以：本案係台中市警察局交通隊逕行舉發受處分人甲○○所有之車
    號Ｂ５─７５９０號自小客車，於九十一年十月四日十六時五十六分許，在台中
    市○○路、惠中路路口處，因「行車限速六○公里，經測時速七十五公里，超速
    十五公里未滿二十公里」違規，受處分人於應到案日期前提出申訴，經原舉發機
    關函覆違規屬實，該所遂於九十二年一月十五日以中監違字第裁六○─Ｇ000
    00000號裁決書裁處罰鍰新台幣一千七百元整，並記違規點數一點，逾期則
    依裁決書處罰主文規定裁處，於法並無不合等語。
二、本件異議人即受處分人甲○○則以：舉發時間正值上下班時段車輛甚多，相片中
    顯示受處分人車輛通過該路段時前後均有車輛快速通過，如何判定是受罰人違規
    超速，何況距離照相機更遠，只依相片中判讀，令人不服，爰聲明異議云云。
三、按汽車行車速度，應依標誌之規定。違反者，處罰鍰新台幣一千二百元以上、二
    千四百元以下，並記違規點數一點。道路交通安全規則第九十三條、道路交通管
    理處罰條例第四十條第一項、第六十三條第一項分別定有明文。復依違反道路交
    通管理事件統一裁罰標準表規定，違反處罰條例第四十條規定且超過規定之最高
    時速未滿二十公里者，於應到案日前到案者，處罰鍰新台幣一千七百元，並記違
    規點數一點，逾期則依道路交通管理事件統一裁罰標準表之規定處罰。經查：本
    件受處分人甲○○所有之車號Ｂ５─７５９０號自小客車，於九十一年十月四日
    十六時五十六分許，行經台中市○○路、惠中路路口處，因「行車限速六○公里
    ，經測時速七十五公里，超速十五公里未滿二十公里」違規，為台中市警察局交
    通隊依採證相片逕行舉發等情，有前揭舉發通知單一紙、採證相片二幀、裁決書
    等在卷可稽。雖異議人辯稱：舉發時間正值上下班時段車輛甚多，相片中顯示受
    處分人車輛通過該路段時前後均有車輛快速通過，未必是該車違規云云。惟原舉
    發機關即臺中縣警察局於九十一年十二月二十五日以中市警交字第０９１００８
    ５１９７號函覆說明「件經檢視採證相片，並查證執勤員警略以：該路段限速六
    十公里，而該車行經該時、地經科學儀器測照時速達七十五公里，超速十五公里
    ，該車確為超速違規行駛無誤」等語，此有該函一紙附卷可稽。且依卷附舉發相
    片，第一張顯示違規車輛行駛於第二車道，其前面之車輛已通過路口，第二張測
    定時速為每小時七十五公里，其後面之車輛尚未進入路口，依前、後車與異議人
    車輛均有相當之差距，應無誤將他車之違規處罰異議人之可能。本件既有舉發相
    片二幀為佐，是異議人於前揭時、地有違規超速之事實，可以認定。從而原處分
    機關據以援引上開規定，裁處罰鍰新台幣一千七百元並記違規點數一點，逾期則
    依道路交通管理事件統一裁罰標準表之規定處罰，並無不當。本件異議為無理由
    ，應予駁回。據上論斷，應依道路交通案件處理辦法第十九條，裁定如主文。
據上論斷，應依道路交通管理處罰條例第八十七條第二項、道路交通案件處理辦法第
十九條，裁定如主文。
中      華      民      國    九十二    年      二      月   十七       日
                                        臺灣臺中地方法院交通法庭
                                            法  官   王  靜  秋
右正本證明與原本無異。
如不服本裁定應於送達後五日內向本院提出抗告狀。
                                            書記官
中      華      民      國    九十二    年     二      月   十七  日


司法院資訊處製作；財團法人民間司法改革基金會備份。
